【裁判字號】    97,交聲,2289
【裁判日期】    971003
【裁判案由】    交管條例聲異
【裁判全文】
臺灣板橋地方法院交通事件裁定        97年度交聲字第2289號
原處分機關  交通部公路總局臺北區監理所板橋監理站
異  議  人
即受處分人  甲○○
上列異議人因違反道路交通管理處罰條例案件，對於交通部公路
總局臺北區監理所板橋監理站於民國97年8 月6 日以板監裁字裁
41-CO0000000號號所為之裁決處分（原舉發案號：臺北縣政府警
察局96年8 月2 日北縣警交字第C00000000 號），聲明異議，本
院裁定如下：
    主  文
異議駁回。
    理  由
一、原處分意旨略以：異議人即受處分人甲○○於民國（下同）
    96年8 月2 日20時59分許，駕駛車牌號碼M9Y-961 號重型機
    車，行經有燈光號誌管制之臺北縣中和市○○路與橋安路口
    之際，闖越紅燈（往板橋方向），適經原舉發機關臺北縣政
    府警察局中和分局警備隊警員舉發，嗣並移送原處分機關交
    通部公路總局臺北區監理所板橋監理站，依道路交通管理處
    罰條例第53條第1 項規定裁處異議人罰鍰新臺幣（下同）4,
    500 元，並依同條例第63條第1 項第3 款規定記違規點數3
    點，罰鍰限於97年9 月5 日前繳納，逾期仍不繳納者，移送
    強制執行等語。
二、異議意旨略以：本件違規事實除警方之說詞外，並無任何證
    據足資證明。且異議人於97年8 月6 日收到裁決書前，並無
    收到任何通知書，又因其自身疏未查詢，致使裁罰金額由1,
    800 元增至4,500 元，爰請求撤銷原處分云云。
三、按汽車駕駛人（含機車駕駛人）行經有燈光號誌管制之交岔
    路口闖紅燈者，處新臺幣1,800 元以上5,400 元以下罰鍰，
    並記違規點數3 點，道路交通管理處罰條例第53條第1 項、
    第63條第1 項第3 款分別定有明文。
四、經查：
  (一)本件異議人駕駛車牌號碼MPY-961號重型機車，於96年8 月2
    日20時59分許，行經有燈光號誌管制之臺北縣中和市○○路
    與橋安路口之際，闖越紅燈（往板橋方向），適經原舉發機
    關即臺北縣政府警察局中和分局警備隊警員朱世棟發現，並
    攔停舉發等情，業據證人即負責執行本件舉發任務之前開警
    員朱世棟於本院訊問時到庭結證綦詳（參見本院97年9 月22
    日訊問筆錄第2 至4 頁），並有臺北縣政府警察局舉發違反
    道路交通管理事件通知單影本1 份附卷可稽，本院衡酌證人
    朱世棟對於斯時在上開地點如何執行取締交通違規勤務、如
    何發現異議人騎乘機車闖越紅燈、如何當場攔停異議人機車
    予以舉發、何以未能當場拍攝採證照片等情節，均得以提出
    合理、翔實之說明，且其本身又係執行公務之警員，原受有
    行政懲處責任之監督，嗣到庭具結作證，更係以刑事責任擔
    保其證詞之真實性，其復與異議人不相識，又無任何嫌隙瓜
    葛，亦無設詞攀誣或構陷異議人之必要，因認異議人確有上
    揭闖越紅燈之交通違規行為，異議人空言否認本件交通違規
    行為，純屬事後圖卸推托之詞，要無足採。
  (二)異議人雖指摘本件並無舉發照片云云，然證人朱世棟對於斯
    時何以未能當場拍攝採證照片之原因，業已提出合理之說明
    （參見本院97年9 月22日訊問筆錄第4 頁），且一般警員執
    行交通勤務，依法並未要求就闖紅燈等違規事項，均須拍照
    存證，況此等違規行為通常又發生於一剎那之間，除非事先
    預備拍照或攝影設備，否則要求值勤警員或舉發機關均須提
    出採證照片，並以該等照片佐證其所舉發之交通違規行為，
    未免與警員執行交通勤務之實況難合，是異議人空言指摘本
    件並無舉發照片云云，實不足取。
  (三)異議人雖另辯稱未收到任何通知書，即遭裁罰4,500 元云云
    。惟按道路交通管理處罰條例所定罰鍰之處罰，受處罰人接
    獲違反道路交通管理事件通知單後，於15日內得不經裁決，
    逕依同條例第92條第3 項之罰鍰基準規定，向指定之處所繳
    納結案，不服舉發事實者，應於15日內，向處罰機關陳述意
    見，其不依通知所定期限前往指定處所聽候裁決，且未依規
    定期限繳納罰鍰結案或向處罰機關陳述意見者，處罰機關得
    逕行裁決之，道路交通管理處罰條例第9 條第1 項定有明文
    。本件異議人於上開時、地，因闖越紅燈違規，經警員攔停
    舉發，並製作舉發違反道路交通管理事件通知單後，異議人
    業已當場簽收該通知單等節，業據證人朱世棟證述無訛，並
    有該通知單移送聯影本1 紙附卷可稽，異議人對此亦不爭執
    ，是異議人既已當場簽收受本件舉發違反道路交通管理事件
    通知單，舉發機關自毋庸另行送達舉發違反道路交通管理事
    件通知單予異議人，而異議人於收受此通知單後，並未於其
    上所載之到案日期（96年8 月17日）前到案聽候裁決，亦未
    繳納罰鍰或到案陳述意見，且遲至97年8 月25日始提出本件
    聲明異議（參見本件聲明異議狀暨臺北區監理所板橋監理站
    交通違規裁決收文章戳記），顯已逾越應到案期限60日以上
    ，則原處分機關逕依違反道路交通管理事件統一裁罰基準表
    規定，裁處異議人最高額罰鍰4,500 元，於法自無不合，是
    異議人就此部分所為辯解，亦不足取。
  (四)綜上所述，本件異議人聲明異議，為無理由，應予駁回。
五、據上論斷，應依道路交通案件處理辦法第19條，裁定如主文
中    華    民    國    97    年    10    月    3     日
                    交通法庭  法  官  王屏夏
上列正本證明與原本無異。
如不服本裁定，應於裁定送達後5日內敘明抗告理由，向本院提
出抗告狀。
                              書記官  陳金鳳
中    華    民    國    97    年    10    月    3     日


司法院資訊處製作；財團法人民間司法改革基金會備份。
